高雄高等行政法院裁定　　　　　　　　　　　　　　 九十一年度訴字第二八一號
　　原　　　告　甲○○
　　被　　　告　財政部高雄市國稅局
　　代　表　人　乙○○ 局長
右當事人間因綜合所得稅事件，原告不服財政部中華民國九十一年二月七日台財訴字
第○八九○○三四三○三號訴願決定，提起行政訴訟，本院裁定如左：
    主  文
原告之訴駁回。
訴訟費用由原告負擔。
    理  由
一、按原告起訴不合程式或不備其他要件者，行政法院應以裁定駁回之，行政訴訟法
    第一百零七條第一項第十款定有明文。又訴願之提起，應自行政處分達到或公告
    期滿之次日起三十日內為之，為訴願法第十四條第一項所明定；若逾越三十日之
    不變期間而提起訴願，自為法所不許，最高行政法院（改制前行政法院）著有六
    十二年判字第五八三號判例可資參照。
二、經查，本件原告係建築師事務所之負責人，民國（下同）八十一年度綜合所得稅
    結算申報，原申報全年業務收入新台幣（下同）八、七二○、一六六元，業務費
    用七、四五○、六六四元，執行業務所得一、二六九、五○二元，經財政部台灣
    省北區國稅局依其帳證查核結果，核定其全年執行業務所得二、三三九、○○六
    元，乃通報被告歸課其八十一年度綜合所得稅。原告不服，申請復查，於八十九
    年一月十二日收受被告八十九年一月十日財高國稅法字第八九○○一二九六號復
    查決定書，此有經原告蓋章簽收之復查決定書掛號郵件收件回執附於原處分卷內
    可稽。查原告設址於高雄市，依訴願法第十六條第一項之規定，應扣除在途期間
    五日，合計其提起訴願之不變期間三十日，自八十九年一月十三日起算，應於同
    年二月十六日屆滿（星期三，非例假日），惟原告遲至八十九年三月十一日始提
    起訴願，亦有財政部蓋印收文日戳之訴願書郵寄信封附於訴願卷可憑，則其提起
    訴願，顯已逾首揭法定不變期間，訴願決定自程序上不予受理，自無不合。原告
    復對已確定之行政處分提起行政訴訟，即為法所不許，應予駁回。又依程序不合
    ，實體不究之原則，本件原告起訴既非合法，其所為實體上之主張，本院自毋庸
    審究，併予敘明。
三、據上結論，本件原告之訴為不合法，依行政訴訟法第一百零七條第一項第十款、
    第一百零四條、民事訴訟法第九十五條、第七十八條，裁定如主文。
中　　　華　　　民　　　國    九十一　　年　  　八　　　月　　  三十　　日
                              高雄高等行政法院第二庭
                             　　         審判長法官  呂佳徵
                                 　　     法      官  蘇秋津
                                     　　 法      官  林勇奮
右為正本係照原本作成。
如不服本裁定，應於裁定送達後十日內以書狀敘明理由，經本院向最高行政法院提出
抗告（須按對造人數附具繕本）；並應預繳送達用掛號郵票六份（每份三十四元）。
中　　　華　　　民　　　國    九十一　　年　  　八　　　月　　  三十　　日
                                          法院書記官  謝文輝
